臺灣基隆地方法院刑事判決　　　　　　　　　　　　　　九十年度易字第六四二號
　　公　訴　人　臺灣基隆地方法院檢察署檢察官
　　被　　　告　甲○○
右列被告因違反毒品危害防制條例案件，經檢察官提起公訴（九十年度毒偵字第一六
四四號），本院判決如左：
　  主　文
甲○○連續施用第二級毒品，累犯，處有期徒刑捌月。
  　 事　實
一、甲○○前因施用第二級毒品安非他命案件，先經本院於民國八十八年六月十七日
    判處有期徒刑三月，如易科罰金以三佰元折算一日確定，再經臺灣高等法院於八
    十九年七月二十四日判處有期徒刑七月確定，二件接續執行，於九十年六月三十
    日執行完畢，仍不知悔改。甲○○前分別因施用毒品案件，先後二次經觀察、勒
    戒後，均認無繼續施用毒品之傾向，由台灣基隆地方法院檢察署檢察官各於八十
    七年七月二十七日、八十七年十二月三十日，分別以八十七年度偵字第二八九五
    號、八十七年度偵緝字第二○一號為不起訴處分確定後，復因於八十八年一月二
    十三日十時四十五分前九十六小時內、同年三月二十五日一時十分前九十六小時
    內施用第二級毒品安非他命案件，經送強制戒治，並由台灣基隆地方法院檢察署
    檢察官以八十八年度偵緝字第一○三號提起公訴，經本院於八十八年六月十七日
    以八十八年度易字第二二七號判處有期徒刑三月，如易科罰金以三佰元折算一日
    確定。甲○○又自八十八年九月下旬某日起至八十九年一月二十三日上午六時許
    止，連續非法施用第二級毒品安非他命，再經臺灣高等法院於八十九年七月二十
    四日以八十九年上易字第一四八三號判處有期徒刑七月確定。詎甲○○復基於概
    括之犯意，自九十年九月間某日起至九十一年四月十二日止（起訴書誤載為於九
    十年十月十八日下午五時九分採尿前四日內），先後多次在其工作之臺北市、基
    隆市之工寮內（起訴書誤載為在不詳地點），施用第二級毒品安非他命，約五、
    七天施用一次。為警於九十年十月十八日十七時五分許，為警調驗甲○○之尿液
    後查獲。甲○○經本院於九十一年三月七日通緝，經警於九十一年四月十五日緝
    獲送強制戒治後，經臺灣基隆戒治所於九十一年四月十七日再度採尿送請檢驗，
    結果呈安非他命陽性反應。
二、案經基隆市警察局移送臺灣基隆地方法院檢察署檢察官偵查起訴。
　　理　由
一、右揭事實，業據被告甲○○於本院審理時供承不諱，被告於九十年十一月十八日
    十七時五分許經警調驗採其尿液送請檢驗，結果其尿液呈安非他命陽性反應，有
    臺灣檢驗科技股份有限公司ＣＨ二○○一Ａ○○○一六七號濫用藥物尿液檢驗報
    告一紙在卷可稽，被告於九十一年四月十七日經臺灣基隆戒治所採尿送請檢驗，
    結果其尿液呈安非他命陽性反應，有昭信科技顧問股份有限公司濫用藥物陽性檢
    體檢驗報告附卷可考，又查被告前分別因施用毒品案件，先後二次經觀察、勒戒
    後，均認無繼續施用毒品之傾向，由台灣基隆地方法院檢察署檢察官各於八十七
    年七月二十七日、八十七年十二月三十日，分別以八十七年度偵字第二八九五號
    、八十七年度偵緝字第二○一號為不起訴處分確定後；復因於八十八年一月二十
    三日十時四十五分前九十六小時內、同年三月二十五日一時十分前九十六小時內
    施用第二級毒品安非他命案件，經送強制戒治，並由台灣基隆地方法院檢察署檢
    察官以八十八年度偵緝字第一○三號提起公訴，經本院於八十八年六月十七日以
    八十八年度易字第二二七號判處有期徒刑三月，如易科罰金以三佰元折算一日確
    定；又自八十八年九月下旬某日起至八十九年一月二十三日上午六時許止，連續
    非法施用第二級毒品安非他命，再經臺灣高等法院於八十九年七月二十四日以八
    十九年上易字第一四八三號判處有期徒刑七月確定；且有上開二份不起訴處分書
    、判決書、臺灣高等法院被告全國前案紀錄表及臺灣基隆地方法院檢察署刑案資
    料查註紀錄表等附卷可按，被告為三犯以上施用毒品罪，事證明確，被告犯行堪
    以認定，應依法論科。
二、核被告所為，係犯毒品危害防制條例第十條第二項之施用第二級毒品罪。其持有
    第二級毒品安非他命係供施用，持有之低度行為應為施用之高度行為所吸收，不
    另論罪。被告先後多次施用犯行，時間緊接，犯罪構成要件相同，顯係出於概括
    犯意為之，為連續犯，依刑法第五十六條規定，以一罪論，並加重其刑。起訴書
    就被告於九十年十月十八日下午五時九分採尿前四日內施用第二級毒品安非他命
    之外之其餘施用第二級毒品安非他命事實，漏未記載，惟該其餘之部分與起訴部
    分有連續犯裁判上一罪之關係，為起訴效力所及，本院得併予審理，在此敘明。
    又查被告前因施用第二級毒品安非他命案件，先經本院於民國八十八年六月十七
    日判處有期徒刑三月，如易科罰金以三佰元折算一日確定，再經臺灣高等法院於
    八十九年七月二十四日判處有期徒刑七月確定，二件接續執行，於九十年六月三
    十日執行完畢，有臺灣基隆地方法院檢察署刑案資料查註紀錄表及臺灣高等法院
    被告全國前案紀錄表在卷可考，其於五年以內再犯本件有期徒刑以上之罪，為累
    犯，應依刑法第四十七條規定遞加重其刑。爰審酌被告甫因施用毒品案件，經二
    次觀察、勒戒，再經本院判處有期徒刑三月，復經臺灣高等法院判處有期徒刑七
    月確定後，仍不知悔改，復犯本件施用毒品案件，及犯罪後於本院審理時坦承犯
    行，犯後態度良好，並已在台灣基隆戒治所強制戒治中等一切情狀，量處如主文
    所示之刑，以示懲儆。
三、據上論斷，應依刑事訴訟法第二百九十九條第一項前段，毒品危害防制條例第十
    條第二項、第二十條第三項前段，刑法第十一條前段、第五十六條、第四十七條
    ，判決如主文。
本案經檢察官吳佳齡到庭執行職務。
中　　　華　　　民　　　國　　九十一　　年　　　五　　　月　　二十一　　日
     台灣基隆地方法院刑事第二庭
                                        法  官  鄭  景  文
右正本證明與原本無異。
對於本件判決如有不服，應於收受送達後十日內，向本院提出上訴書狀，上訴於臺灣
高等法院，並按他造當事人之人數附具繕本。
                                        書記官  施  鴻  均
中　　　華　　　民　　　國　　九十一　　年　　　五　　　月　　二十一　　日
附論罪科刑依據之法條：
毒品危害防制條例第十條：
施用第一級毒品者，處六月以上五年以下有期徒刑。
施用第二級毒品者，處三年以下有期徒刑。
